【裁判字號】    97,交聲,910
【裁判日期】    980415
【裁判案由】    聲明異議
【裁判全文】
臺灣臺南地方法院交通事件裁定         97年度交聲字第910號
原處分機關  交通部公路總局嘉義區監理所麻豆監理站
異議人即受
處分人      甲○○
上列受處分人因違反道路交通管理處罰條例案件，對於交通部公
路總局嘉義區監理所麻豆監理站，民國97年8月18日所為之裁決
處分（處分案號：麻監裁罰字第裁75-AEV240235號），聲明異議
，本院裁定如下：
    主  文
原處分撤銷。
甲○○不罰。
    理  由
一、本件原處分意旨略以：異議人即受處分人甲○○所有車牌號
    碼REF-485號重型機車，於民國95年12月24日20時15分許，
    經人駕駛行經台北市○○路與市○○道，有燈光號誌管制之
    交岔路口處紅燈右轉，違反道路交通管理處罰條例 (以下稱
    處罰條例)，為台北市政府警察局大安分局新生南路派出所
    員警 (以下稱舉發機關)製單逕行舉發，嗣經交通部公路總
    局嘉義區監理所麻豆監理站（下稱原處分機關）以其違規事
    證明確，依處罰條例第53條第2項、第63條第1項第3款（原
    裁決書漏載第3款）及違反道路交通管理事件統一裁罰標準
    表 (下簡稱基準表)等規定，裁處罰鍰新台幣600元，並記違
    規點數3點等語。
二、本件聲明異議意旨略以：異議人未曾騎乘上揭機車行經建國
    路往北右轉市○○道之行為，且此一事件時間適逢母喪，亦
    不曾遠遊，為此聲明異議，請求撤銷原處分等語。
三、汽車駕駛人，行經有燈光號誌管制之交岔路口闖紅燈者，處
    新臺幣1,800元以上5,400元以下罰鍰；前項紅燈右轉行為者
    ，處新臺幣600元以上1,800元以下罰鍰。再汽車駕駛人駕駛
    汽車違反處罰條例第53條規定者，除應依該條所規定之罰鍰
    處罰外，並予記違規點數3點，處罰條例第53條第2項及第63
    條第1項第3款，分別定有明文。
四、經查：
  (一)異議人所有車牌號碼REF-485號重型機車，於上揭時地，遭
    舉發機關，以紅燈違規右轉為由，製單舉發，嗣經原處分機
    關依處罰條例第53條第2項、第63條第1項第3款及基準表等
    規定，裁處罰鍰600元，並記違規點數3點乙節，雖有上揭舉
    發通知單及裁決書為證，惟查：上揭違規事實為異議人所否
    認。且本件違規時間係發生在95年12月24日20時15分，時值
    冬季，日沒時間較其它季節為早，當時天色應已昏暗，而紅
    燈右轉之違規行為一瞬即逝，舉發員警能否清楚辨認違規車
    輛之車號實難令人無疑。再上述舉發違規事實係發生於95年
    底，距今已兩年餘，衡諸常情舉發員警，每日處理交通違規
    案件應不在少數，本件違規行為，對舉發員警而言，當不致
    於舉發2年餘後仍留存違規情節之特殊印象，又縱然該員警
    於本院調查中清楚證述異議人違規情節，仍因有悖於一般經
    驗法則，難為本院所採，因此本院不再傳喚員警到庭為證。
    綜上所述，本院認為本件舉發尚無證據足以證明異議人於上
    揭時地，有紅燈右轉之違規事實。
  (二)此外，本院復查無其他積極證據足資證明異議人確有前述之
    違規行為，則原處分機關逕以上述舉發違反道路交通管理事
    件通知單之記載，遽認異議人有上述之違規行為，自有未洽
    。因此，異議人辯稱其並未於上揭時、地駕車行經有燈光號
    誌管制交岔路口紅燈右轉之違規行為，尚屬有據。
五、綜上所述，異議人之異議，為有理由，原處分遽予裁罰，於
    法自有未洽，自應由本院裁定將原處分撤銷，並另為異議人
    不罰之諭知，以資適法。
六、據上論斷，依道路交通管理處罰條例第87條第2項、道路交
    通案件處理辦法第20條前段，裁定如主文。
中    華    民    國    98    年    4    月    15    日
                     交通法庭法  官  蔡直青
以上正本證明與原本無異。
如不服本裁定，應於送達後5日內，向本院提出抗告狀。
中    華    民    國    98    年    4     月    16    日
                             書記官  謝國欽


司法院資訊處製作；財團法人民間司法改革基金會備份。
